【裁判字號】    89,訴,848
【裁判日期】    890807
【裁判案由】    常業重利
【裁判全文】
臺灣臺北地方法院刑事判決                      八十九年度訴字第八四八號
    公  訴  人  臺灣臺北地方法院檢察署檢察官
    被      告  甲○○
右列被告因重利案件，經檢察官提起公訴（八十九年度偵字第二一六０號），本院判
決如左：
    主      文
甲○○常業重利，累犯，處有期徒刑肆月。
扣案之帳冊壹本、借款人名冊壹本、借款卡片壹紙、本票壹張均沒收。
    事      實
一、甲○○有妨害風化前科，於民國（下同）八十五年間，因妨害風化案件，經本院
    判處有期徒刑三月確定，於八十六年五月十三日易科罰金執行完畢，仍不知悔改
    ，基於重利之犯意，自八十八年十一月間起，在台北縣新店市○○路一一二號十
    一樓住處，趁乙○○、丙○○等人需款孔急急迫之際，而以月息五分至十分等顯
    不相當之重利，貸予款項。於八十八年十二月三十三日貸予乙○○新台幣（下同
    ）一萬元，每十天為一期，分為四期，每期還款三千元，至第四期還款二千元，
    月息十分，復於八十九年一月十日貸予丙○○二萬元，每三天為一期，分為十期
    ，每期俏倘還兩千元，於第十期償還三千元，月息五分。甲○○且恃此謀生，以
    之為常業。嗣於八十九年一月十三日上午十一時許，於乙○○前往繳付利息之際
    ，為警於上址當場查獲，並扣得帳冊一本、借款人名冊一本、借款卡片一紙、丙○○所開立之本票一張。
二、案經台北縣警察局新店分局報請台灣台北地方法院檢察署檢察官偵查起訴。
    理      由
一、訊據被告甲○○坦承上開貸款與乙○○、丙○○等人及收取利息之事實不諱，核
    與被害人乙○○、丙○○等人所證述情節相符，且有帳冊一本、借款人名冊一本
    、借款卡片一紙、丙○○所開立之本票一張扣案足憑，被告空言辯稱不知如此係
    犯重利罪云云，不足採信，本件事證明確，被告之罪嫌洵堪認定。
二、核被告所為，係犯刑法第三百四十五條之常業重利罪。被告有如事實欄所載之前
    科執行情形，有台灣高等法院檢察署刑案紀錄簡覆表可稽，其於前案有期徒刑執
    行完畢後，五年內再犯有期徒刑以上刑之本罪，為累犯，依法加重其刑。審酌被
    告之素行、犯罪之動機、目的、手段、所生危害尚輕及犯罪後態度等一切情狀，
    量處如主文所示之刑。
三、扣案之帳冊一本、借款人名冊一本、借款卡片一紙為被告所有供犯罪所用之物另
    丙○○所開立之本票一張為被告因犯罪所得之物，均依法宣告沒收。
四、據上論斷，應依刑事訴訟法第二百九十九條第一項前段，刑法第三百四十五條、
    第四十七條、第三十八條第一項第二款、第三款，罰金罰鍰提高標準條例第一條
    前段，判決如主文。
本案經檢察官楊國宏到庭執行職務
中      華      民      國      八十九      年      八      月    七    日
      臺灣臺北地方法院刑事第二庭
                                          法  官  曾  正  龍
右正本證明與原本無異。
如不服本判決，應於判決送達後十日內，向本院提出上訴狀。
                                          書記官  林  玲  華
中      華      民      國      八十九      年      九      月    一    日
附錄本案論罪科刑法條全文
刑法第三百四十五條
以犯前條之罪為常業者，處五年以下有期徒刑，得併科三千元以下罰金。


司法院資訊處製作；財團法人民間司法改革基金會備份。
